【裁判字號】    90,交上易,1488
【裁判日期】    901031
【裁判案由】    過失致死等
【裁判全文】
臺灣高等法院臺南分院刑事判決            九十年度交上易字第一四八八號    Ｇ
      上  訴  人
      即  被  告  乙  ○  ○
右上訴人因過失致死等案件，不服臺灣臺南地方法院九十年度交訴字第一三三號中華
民國九十年七月三十一日第一審判決（起訴案號：臺灣臺南地方法院檢察署八十九年
度偵字第一○八○一號），提起上訴，本院判決如左：
      主      文
上訴駁回。
      事      實
一、乙○○前因犯槍砲彈藥刀械管制條例、麻醉藥品管理條例、肅清煙毒條例案件，
    先後依序被判處有期徒刑六年二月、五月、三年二月，嗣經定應執行為有期徒刑
    九年三月，已於八十五年五月二十一日假釋出監，九十一年四月十三日刑期屆滿
    ，現仍在假釋期間；緣乙○○於八十九年六月二十五日晚間，在臺南縣佳里鎮參
    與廟會活動後，前往臺南市『華爾滋舞廳』飲用酒類，已達不能安全駕駛動力交
    通工具程度，依規定不得駕車，竟駕駛Ｅ四－六二八六號自用小客車，由臺南市
    『華爾滋舞廳』往臺南縣西港鄉其住處方向行駛，於翌日淩晨一時四十五分許，
    途經臺南縣西港大橋由南向北行駛，應注意西港大橋路段限速四十公里，且在劃
    有分向限制線路段，不得駛入來車車道內，依當時天候、道路狀況，亦無不能注
    意之情形，竟疏未注意，猶以時速逾一百公里速度疾馳，並侵入對向來車道；適
    林坤志駕駛Ｕ八－九○八號計程車，沿西港大橋由北向南於其遵行車道內行駛，
    ，兩車因而正面對撞，導致林坤志受有頭、胸、腹多發性損傷，當場死亡。乙○
    ○亦受有左手、左腿骨折等傷害，經送臺南市立醫院救治，經醫院採取其血液檢
    驗，測得其血液中含酒精高達一七八．七九mg／dl。
二、案經林坤志之父甲○○訴請臺灣臺南地方法院檢察署檢察官偵查起訴。
      理      由
一、右揭事實業據上訴人即被告乙○○於警訊及偵審中坦承不諱，核與告訴人甲○○
    之指訴情節相符，並經證人黃順安、黃德裕、張維貞、王雯萍於警訊證述屬實，
    復有警方製作之道路交通事故調查表乙份、車禍現場彩色照片八幀及臺南市立醫
    院抽血檢驗資料乙紙在卷足資佐證。又被害人林坤志因本件車禍而死亡，亦經檢
    察官督同檢驗員相驗屬實，填有勘驗筆錄、驗斷書、相驗屍體證明書各一份附卷
    足憑。故被害人林坤志因本件車禍遭被告乙○○酒後超速駛入對向車道，撞及而
    死亡，允無疑義。
二、次按汽車駕駛人飲酒後吐氣所含酒精濃度超過每公升○‧二五毫克以上者，不得
    駕車；又行車速度，依標誌之規定；汽車於雙向二車道行駛時，均應在遵行車道
    內行駛，在劃有分向限制線之路段，不得駛入來車之車道內，道路交通安全規則
    第九十三條第一項、第九十七條第一款、第二款分別定有明文。另服用酒類或其
    他相類之物，不能安全駕駛動力交通工具，刑法第一百八十五條之三亦定有明文
    。且目前實務界參考德國及美國認定標準，凡酒精呼氣濃度達每公升○˙五五毫
    克或血液濃度達百分之○˙一一以上，肇事率為一般正常人之十倍，即認已達『
    不能安全駕駛』之標準，亦有法務部八十八年五月十八日法八八檢字第一六六九
    號函可資參照。本件被告乙○○案發前於臺南市『華爾滋舞廳』飲用約四瓶啤酒
    ，肇事後經送『臺南市立醫院』急救，由該院抽血檢驗結果，其血液中含酒精高
    達一七八˙七九mg／dl，換算酒精吐氣濃度高達每公升○‧八九亳克（換算方式
    為：將抽血檢測值先換算為百分比，再將百分比值乘以五），此有『臺南市立醫
    院』抽血檢驗資料乙紙附卷足憑（詳原審卷第廿八頁）。揆諸前開說明，被告乙
    ○○酒後已達不能安全駕駛動力交通工具之程度，至為明灼。
三、次查本件肇事路段位於臺南縣西港大橋上，該橋面路段屬劃有分向限制線之雙向
    二車道，依標誌規定，該路段限速四十公里，有警方製作之道路交通事故調查表
    之記載足按（詳相驗卷第十六頁背面）。惟查案發時被告乙○○駕駛Ｅ四－六二
    八六號自用小客車，由臺南市往臺南縣西港鄉其住處，竟以時速逾一百公里速度
    行駛，被害人林坤志則駕駛Ｕ八－九○八號計程車，沿西港大橋由北向南於其遵
    行車道內行駛，並因酒後失控而駛入被害人林坤志遵行對向車道內，已據被告乙
    ○○於偵審中供承在卷（詳偵查卷第廿二背面、原審卷第三十六頁、本院卷第廿
    三頁），並經證人即被告乙○○轎車所載伴舞小姐張維貞、王雯萍於警訊證述屬
    實，張維貞證稱：「他的車速很快，應該是超過一百公里，一路上我和他的朋友
    都有跟他說開慢一點」等語（詳相驗卷第九頁背面）；王雯萍證稱：「˙˙˙車
    禍發生時他的車速約一百廿公里左右˙˙˙」等語（詳相驗卷第十一頁背面最末
    行至第十二頁正面第一行）。由前開證據顯示，被告乙○○案發前因酒後已達不
    能安全駕駛動力交通工具之程度，竟駕車超速疾馳，並越過分向限制線，駛入被
    害人林坤志遵行對向車道內而肇事。又案發時，天候晴朗，雖屬夜間，然橋面有
    適當照明，且路面乾燥、無缺陷，亦無障礙物，視距良好，有前開道路交通事故
    調查表之記載足按，依客觀情形，亦無不能注意之情事，顯然違反前開規定，過
    失情節嚴重，至為明灼。又本件經原審法院囑託臺灣省臺南區行車事故鑑定委員
    會鑑定肇事責任歸屬，鑑定結果，亦持相同見解，有該委員會九十年四月二十七
    日南鑑字第九○○四二二號函檢送之鑑定意見書乙份在卷足稽（詳原審卷第十二
    頁至第十四頁）。本件被害人林坤志既因被告乙○○酒後超速駛入被害人林坤志
    遵行車道內而死亡，被告乙○○過失行為與被害人林坤志死亡結果間，顯然具有
    相當因果關係，亦可斷言。綜上所述，被告乙○○過失致死犯行，事證明確，堪
    以認定。
四、核被告乙○○所為，係犯刑法第一百八十五條之三酒後不能安全駕駛罪及第二百
    七十六條第一項過失致死罪。所犯前開二罪間，犯意各別，行為互殊，應予分論
    併罰。另被告酒醉駕車因而致人於死，應依道路交通管理處罰條例第八十六條第
    一項規定，加重其刑。
五、原審以被告乙○○罪證明確，因予適用刑法第一百八十五條之三、第二百七十六
    條第一項、第五十一條第五款、道路交通管理處罰條例第八十六條第一項、罰金
    罰鍰提高標準條例第一條前段規定，並審酌被告乙○○前因犯槍砲彈藥刀械管制
    條例等案件，現仍假釋中，猶不知謹慎，以及其過失情節至為嚴重暨犯罪後尚未
    與被害人家屬達成民事和解等一切情狀，就酒後駕車部分量處有期徒刑四月，過
    失致死部分量處有期徒刑一年，復依定其應執行刑為有期徒刑一年二月。本院經
    核原判決認事用法，並無不合，量刑亦稱允當。上訴意旨，指摘原判決量刑過重
    ，為無理由，應予駁回。
據上論斷，應依刑事訴訟法第三百六十八條，判決如主文。
本案經檢察官吳忠賢到庭執行職務。
中    華    民    國      九十      年      十        月      三十一    日
                                  臺灣高等法院臺南分院刑事第五庭
                                      審判長法官  茆    臺    雲
                                            法官  蔡    長    林
                                            法官  李    文    福
右正本證明與原本無異。
不得上訴。
                                      法院書記官  趙    玲    瓏
中    華    民    國      九十      年      十一      月       二       日
附錄：本判決論罪科刑法條
刑法第二百七十六條第一項：
因過失致人於死者，處二年以下有期徒刑、拘役或二千元以下罰金。
刑法第一百八十五條之三：
服用毒品、麻醉藥品、酒類或其他相類之物，不能安全駕駛動力交通工具而駕駛者，
處一年以下有期徒刑、拘役或三萬元以下罰金。


司法院資訊處製作；財團法人民間司法改革基金會備份。
